# 请教陈版，IPO税务违法违规证明

提问人：arhcpa 时间：2015-05-27 11:43:08
陈老师您好，IPO客户申报三年一期的最后一期数据时，企业重新申报截止日的增值税，需缴纳几万元的滞纳金，律师说，无违法违规证明中将体现具体缴纳了多少税，多少滞纳金，多少罚款（企业不涉及税收罚款），滞纳金将会属于企业污点。企业听了非常害怕，哪怕延迟申报也不肯发生滞纳金。请问陈老师，律师说的无违规证明是否每个地方格式不一致，确实需那么明细？滞纳金是否确实属企业污点，审核时是否会成为障碍？

回答人：chenyiwei
滞纳金属于利息的性质，即因为占用国家的税收资金而向国家支付的利息，本身不是行政处罚。因此如果仅仅有滞纳金而没有行政罚款的，可能被认定为不属于申报期内的重大违规行为。但是，具体影响还要综合多方面因素判断，如补税金额重大的，不排除被认定为申报期内的规范运行存在问题。如果补税金额较小的，一般理解影响不大。